最高法院刑事判決            一○○年度台上字第四八四九號
上  訴  人  台灣高等法院檢察署檢察官
上  訴  人 
即  被  告  潘宏哲
上列上訴人等因被告違反毒品危害防制條例案件，不服台灣高等
法院中華民國一○○年六月二十九日第二審判決（一○○年度上
訴字第三三八號，起訴案號：台灣板橋地方法院檢察署九十九年
度偵字第二一五三四、二一七○七、二三八七七、二三八七八號
），提起上訴，本院判決如下：
    主  文
上訴駁回。
    理  由
按刑事訴訟法第三百七十七條規定，上訴於第三審法院，非以判
決違背法令為理由，不得為之。是提起第三審上訴，應以原判決
違背法令為理由，係屬法定要件。如果上訴理由書狀並未依據卷
內訴訟資料，具體指摘原判決不適用何種法則或如何適用不當，
或所指摘原判決違法情事，顯與法律規定得為第三審上訴理由之
違法情形，不相適合時，均應認其上訴為違背法律上之程式，予
以駁回。本件原判決撤銷第一審之科刑判決，改判論處上訴人即
被告潘宏哲販賣第二級毒品罪刑（共二罪，均處有期徒刑），已
詳敘認定犯罪事實之依據及所憑之理由。並對被告所為，如何合
於毒品危害防制條例第十七條第二項之減輕其刑規定，亦詳予說
明。從形式上觀察，原判決並無違背法令之情形存在。查毒品危
害防制條例第十七條第二項有關「於偵查及審判中均自白」減輕
其刑之規定，其自白，衹須行為人對犯罪之事實坦認為已足，至
其對該行為在刑法上之評價，縱與法院認定不同，仍無礙該項減
輕其刑規定之適用。被告於偵查、審理中，均供承有交付第二級
毒品甲基安非他命各半兩予證人胡景梅共二次，並收到第一次價
金新台幣一萬七千元，第二次價金則尚未收取之事實，其對販賣
毒品之基本事實既已於偵查及審判中自白，顯合於上開減輕其刑
之規定，至所辯其行為係轉讓非販賣云云，僅係對該行為之法律
上評價，為不同之主張，無礙上開減輕其刑規定之適用。原判決
依該項規定予以減輕其刑，尚無不合。檢察官上訴意旨置原判決
之明白論敘於不顧，仍執陳詞謂被告一再辯稱其行為係轉讓毒品
，非販賣毒品，與上開減輕其刑之規定不合云云，指摘原判決不
當，揆諸上揭說明，難謂已符合首揭法定上訴要件。其上訴違背
法律上之程式，應予駁回。又查第三審上訴書狀，應敘述上訴之
理由，其未敘述者，得於提起上訴後十日內補提理由書於原審法
院，已逾上述期間，而於第三審法院未判決前仍未提出上訴理由
書狀者，第三審法院應以判決駁回之，刑事訴訟法第三百八十二
條第一項、第三百九十五條後段規定甚明。被告不服原審判決，
亦於民國一○○年七月十四日提起上訴，惟未敘述理由，迄今逾
期已久，於本院未判決前仍未提出，依上開規定，亦應予駁回。
據上論結，應依刑事訴訟法第三百九十五條，判決如主文。
中    華    民    國  一○○  年    九    月    一    日
                      最高法院刑事第十一庭
                          審判長法官  陳  世  淙  
                                法官  陳  東  誥  
                                法官  何  菁  莪  
                                法官  韓  金  秀  
                                法官  沈  揚  仁  
本件正本證明與原本無異
                                      書  記  官  
中    華    民    國  一○○  年    九    月    五    日
                                                      K